臺灣高等法院高雄分院刑事裁定
111年度毒抗字第208號
抗  告  人  
即  被  告  周治孝



上列抗告人因聲請強制戒治案件，不服臺灣橋頭地方法院中華民
國111年5月18日裁定（111年度毒聲字第225號），提起抗告，本
院裁定如下：
    主  文
抗告駁回。
    理  由
一、抗告人即被告周治孝（下稱抗告人）因違反毒品危害防制條
    例案件，經原審法院於民國111年4月26日以111年度毒聲字
    第225號裁定（下稱戒治裁定）抗告人「令入戒治處所施以
    強制戒治，其期間為陸個月以上，至無繼續強制戒治之必要
    為止。但最長不得逾壹年」後，該裁定正本於同月27日送達
    至法務部○○○○○○○○附設勒戒所，由抗告人親自簽名捺印收受
    ，然抗告人於抗告期間屆滿後之同年5月4日始就該裁定向監
    所長官提出抗告書狀，是抗告人之抗告顯已逾越法定抗告期
    間而違背法律上之程式，且無從補正，經原審法院於同年5
    月18日以111年度毒聲字第225號裁定（下稱原裁定）駁回，
    抗告人不服，於法定期間內再就原裁定提起本件抗告，合先
    敘明。
二、抗告意旨略以：戒治裁定未附有無繼續施用毒品傾向評估標
    準表，並說明抗告人有何超過評估標準總和60分之情，嗣經
    抗告人參考其他受戒治人之評分例表，始得知抗告人經評估
    之結果為45至50分之間，故並非有意逾期提出抗告，且僅逾
    期1日，情有可憫，為此提出抗告，請求更為適法之裁定云
    云。
三、按當事人對於法院之裁定有不服者，除有特別規定外，得抗
    告於直接上級法院；抗告期間，除有特別規定外，為5日，
    自送達裁定後起算；提起抗告，應以抗告書狀，敘述抗告之
    理由，提出於原審法院為之；原審法院認為抗告不合法律上
    之程式或法律上不應准許，或其抗告權已經喪失者，應以裁
    定駁回之，刑事訴訟法第403條第1項、第406條前段、第407
    條及第408條第1項前段分別定有明文。次按在監獄或看守所
    之被告，於上訴期間內向監所長官提出上訴書狀者，視為上
    訴期間內之上訴，且為抗告程序所準用，同法第351條第1項
    及第419條亦有明定。而監所與法院間無在途期間可言，是
    抗告人在監獄或看守所，如向該監所長官提出抗告書狀，因
    不生扣除在途期間之問題，故必在抗告期間內提出者，始可
    視為抗告期間內之抗告；如逾期始向該監所長官提出抗告書
    狀，即不得視為抗告期間內之抗告，雖監所長官即日將抗告
    書狀轉送法院收文，因無扣除在途期間之可言，其抗告仍屬
    逾期（最高法院86年度台抗字第80號裁定意旨參照）。
四、經查，抗告人因聲請強制戒治案件，經原審法院於111年4月
    26日以戒治裁定令抗告人入戒治處所施以強制戒治，其期間
    為6個月以上，至無繼續強制戒治之必要為止，但最長不得
    逾1年，該裁定正本已於同月27日送達至法務部○○○○○○○○附
    設勒戒所，由在該所之抗告人親自收受，有抗告人簽名捺印
    之送達證書在卷可稽（原審卷第39頁），因其不服該裁定，
    向監所長官提出抗告書狀，並無庸扣除在途期間，則其就該
    裁定之抗告期間自送達裁定之翌日即111年4月28日起算5日
    ，至同年5月2日即已屆滿。詎抗告人遲至同年5月4日始向監
    所長官提出抗告書狀，有抗告狀上之法務部○○○○○○○○收受收
    容人訴狀章在卷可憑（原審卷第41頁），已逾5日之法定抗
    告期間，其抗告顯非合法，且無從補正。原裁定因而以抗告
    逾期為由，駁回其抗告，經核並無違誤。抗告意旨猶執前詞
    ，對原裁定提出抗告，其抗告自非適法，應予駁回。
五、據上論斷，應依刑事訴訟法第411條前段，裁定如主文。
中　　華　　民　　國　　111 　年　　6 　　月　　20　　日
　　              刑事第二庭  審判長法  官  孫啓強
　　　                              法  官  范惠瑩
　　                                法  官  鄭詠仁
以上正本證明與原本無異。
不得再抗告。
中　　華　　民　　國　　111 　年　　6 　　月　　20　　日
                                    書記官  楊明靜